臺灣屏東地方法院刑事判決　　　　　　　 94年度訴字第123號
公　訴　人　臺灣屏東地方法院檢察署檢察官
被　　　告　丁○○　男　30歲.
　　　　　　　　　　　號（
上列被告因竊盜等案件，經檢察官提起公訴（九十四年度偵字第
二四一號）本院裁定改依簡式審判程序審理，判決如下：
    主  文
丁○○連續意圖為自己不法之所有，攜帶兇器，踰越安全設備，
於夜間侵入住宅竊盜，處有期徒刑壹年拾月。
扣案之剪刀壹把及未扣案如附表所示之偽造「乙○○」署押陸枚
、「戊○○」署押捌枚、「甲○○」署押拾貳枚，均沒收。
    事　實
一、本院認定被告之犯罪事實及證據，除犯罪事實欄有關「簽帳
    單」後面均補充「（一式二份，含特約商店存根聯及持卡人
    收執聯）」及第三行、第二十四行、第三十一行、第四十九
    行、第六十二行有關「撬開窗戶，踰越窗戶」均更正為「推
    開未上鎖之窗戶進入」、第二行「於民國九十三年十一月十
    日某時」更正為「於民國九十三年十一月十日尚未日沒之十
    七時許」、第八行所竊財物增加「郵局存簿三本」、第三十
    四行所竊財物增加「印章一個」、第三十二行「凌晨五時」
    更正為「凌晨五時許尚未日出之際」、第三十六行「先於同
    日十八時二十七分」更正為「於同日十八時二十七分許及二
    十八分許」、第六十四行「信用卡」應予刪除、第七十八行
    「五張簽帳單」更正為「六張簽帳單」，並補充：「其復意
    圖為自己不法之所有，承續上開詐欺之概括犯意，先於九十
    三年十二月二十四日十九時三十四分許，持竊得之王文美所
    有卡號為0000000000000號玉山商業銀行信用
    卡一張，至屏東縣東港鎮○○路一一八號「金明德銀樓」刷
    卡消費二萬零三百元，惟因信用卡聯合中心已通知該卡停止
    使用，致未能達成交易而未遂；再於九十三年十二月二十七
    日十七時三十一分許，持竊得之王文美所有卡號為0000
    000000000000號玉山商業銀行信用卡一張，至
    屏東縣東港鎮○○路七三號「生活工場」刷卡消費六百六十
    五元，惟因店員方怡貞向信用卡聯合中心查詢，經該中心告
    知該信用卡持卡人為女姓，致未能達成交易而未遂」等語，
    及證據部分增加證人方怡貞警詢筆錄、證人洪筱君九十四年
    一月二日警詢筆錄、日出日落時刻表外，餘均與檢察官起訴
    書之記載相同，茲引用之（如附件）。
二、查刑法第三百二十一條第一項第二款所謂之「兇器」，其種
    類並無限制，凡足以對人身造成危險者，均屬之；而攜帶兇
    器竊盜，祗須行竊時攜帶具有危險性之兇器為已足，行為人
    是否有以之為行兇之意圖或以該兇器直接進行竊盜行為，均
　　在所不問。本件被告持以竊取被害人庚○○、丙○○、乙○○、戊○○及辛○○財物之剪刀一把，至為銳利，倘持之行
    兇，足以對人之身體、生命、安全造成威脅，自屬兇器。被
　　告竊取被害人庚○○、乙○○、戊○○、辛○○財物部分之
  　行為，均係犯刑法第三百二十一條第一項第二款、第三款之
    攜帶兇器，踰越安全設備竊盜罪。其竊取被害人丙○○財物
    之行為，係犯刑法第三百二十一條第一項第一款、第二款、
    第三款之攜帶兇器，踰越安全設備，於夜間侵入住宅竊盜罪
    。被告就被害人己○○、甲○○部分之竊盜行為，均係犯刑
    法第三百二十條第一項之竊盜罪。
三、被告持竊得之被害人庚○○、王酌信用卡至自動櫃員機領
    取現金之行為，係犯刑法第三百三十九條之二之不正使用自
    動付款設備取財罪。又按如數行為於同時同地或密切接近之
    時地實施，侵害同一之法益，各行為之獨立性極為薄弱，依
    一般社會觀念，在時間差距上，難以強行分開，在刑法評價
    上，以視為數個舉動之接續施行，合為包括之一行為予以評
    價，較為合理，屬接續犯，為包括之一罪（最高法院八十六
　　年度台上字第三二九五號判例可資參照）。查被告持被害人
　  庚○○信用卡於九十三年十一月十一日十七時十二分、十三
    分，接續自屏東縣東港鎮○○路一一四號臺灣銀行東港分行
    自動櫃員機，輸入被害人庚○○信用卡密碼，預借現金各為
    新臺幣（下同）二萬元之行為，在時間、地點均極為密切接
    近，依前開判例意旨，應視為數個舉動之接續施行，為包括
    之一行為，公訴人認係屬二個行為，容有誤會，併此敘明。
四、被告持竊得之被害人乙○○、戊○○、甲○○所有之信用卡
    前去簽帳消費之行為，係犯刑法第二百十六條、第二百十條
    之行使偽造私文書罪及刑法第三百三十九條第一項之詐欺取
    財既遂罪。其偽造「乙○○」、「戊○○」、「甲○○」簽
    名係偽造私文書之部分行為，偽造私文書後復持以行使，偽
    造私文書之低度行為應為行使偽造私文書之高度行為所吸收
    ，均不另論罪。又被告持竊得被害人甲○○所有之信用卡刷
    卡消費未遂之部分，係犯刑法第三百三十九條第三項、第一
    項之詐欺取財未遂罪。公訴事實雖僅記載被告詐欺取財既遂
    部分之犯行，惟此部分詐欺取財未遂行為與前揭詐欺取財既
    遂行為，時間緊接，觸犯構成要件相同之罪名，顯係基於概
    括犯意反覆為之，依最高法院六十七年度第六暨第七次刑庭
    庭推總會決議意旨，與已起訴之詐欺取財既罪部分具有連續
    犯之裁判上一罪關係，本院自應予審理。另查被告於九十三
    年十二月十四日十八時二十七分許，持被害人乙○○所有日
    盛商業銀行信用卡一張，在正翊公司先後二個簽帳消費舉動
    ，屬接續犯，為包括之一行為、被告於九十三年十二月十六
    日十三時二十分許及二十七分許，持被害人許壽吉所有中國
    信託商業銀行信用卡，在正大鐘錶行先後二個簽帳消費舉動
    ，屬接續犯，為包括之一行為、被告持被害人王文美所有卡
    號0000000000000000號玉山商業銀行信用
    卡一張，於九十三年十二月二十四日二十一時八分許、二十
    分許，在海味珍海產店先後二個簽帳消費舉動，屬接續犯，
    為包括之一行為、於同日二十一時五十六分許、二時二十分
    許，在愛晴海簡餐店先後三個簽帳消費舉動，屬接續犯，為
    包括之一行為，惟公訴人認被告上開九個簽帳消費舉動均應
    分別成立刑法詐欺取財罪及行使偽造私文書罪，依前開判例
    意旨，即有未合，附此敘明。
五、被告先後七次竊盜行為、六次以不正使用自動付款設備取財
    行為、十次詐欺取財行為（含二次詐欺取財未遂行為）、八
    次行使偽造私文書行為，均時間緊接、觸犯基本構成要件相
    同之罪名，顯均係基於概括犯意反覆為之，皆為連續犯，應
    論以一罪，並均加重其刑。被告所犯上開連續竊盜罪、連續
    以不正使用自動付款設備取財罪、連續詐欺取財既遂罪及連
    續行使偽造私文書罪四罪間，有方法、目的之牽連關係，應
    依刑法第五十五條後段規定，從一重論以連續攜帶兇器，踰
    越安全設備，於夜間侵入住宅竊盜罪。爰審酌被告犯罪之動
    機、目的、攜帶兇器侵入住宅行竊，對人民生命、財產及居
    易秩序、所竊取及詐得財物之價值及犯罪後坦承犯行，態度
    尚稱良好等一切情狀，量處如主文所示之刑。
六、又扣案之剪刀一把，為被告所有，供犯被害人庚○○、丙○○、乙○○及戊○○部分竊盜案件所用之物，業據被告供明
    在卷，併依刑法第三十八條第一項第二款規定，宣告沒收。
    至未扣案之如附表所示特約商店存根聯及持卡人收執聯上被
    告偽造之「乙○○」簽名六枚、「戊○○」簽名八枚、「甲○○」簽名十二枚，均屬偽造之署押，不問屬於犯人與否，
    均應依刑法第二百十九條之規定，宣告沒收。
據上論斷，應依刑事訴訟法第二百七十三條之一第一項、第二百
九十九條第一項前段、第三百十條之二、第四百五十四條第一項
，刑法第五十六條、第二百十六條、第二百十條、第三百二十一
條第一項第一、二、三款、第三百三十九條第一項、第三百三十
九條之二、第五十五條、第二百十九條、第三十八條第一項第二
款，罰金罰鍰提高標準條例第一條前段，判決如主文。
本案經檢察官黃莉琄到庭執行職務。
中　　華　　民　　國　　94　　年　　3 　　月　　23　　日
                  刑事第二庭    法  官  蘇碧珠
以上正本證明與原本無異。
如不服本判決應於收受本判決送達後10日內向本院提出上訴書狀，
其未敘述上訴理由者，並得於提起上訴後10日內向本院補提理由
書狀（均須按他造當事人之人數附繕本）「切勿逕送上級法院」
                                書記官  王秋淑
中　　華　　民　　國　　94　　年　　3 　　月　　23　　日
附錄本案論罪科刑法條全文
中華民國刑法第339條之2：
意圖為自己或第三人不法之所有，以不正方法由自動付款設備取
得他人之物者，處三年以下有期徒刑、拘役或一萬元以下罰金。
以前項方法得財產上不法之利益或使第三人得之者，亦同。中華
中華民國刑法第339條第1項
意圖為自己或第三人不法之所有，以詐術使人將本人或第三人之
物交付者，處五年以下有期徒刑、拘役或科或併科一千元以下罰
金。
中華民國刑法第321條第1項：
犯竊盜罪而有左列情形之一者，處六月以上、五年以下有期徒刑
：
一  於夜間侵入住宅或有人居住之建築物、船艦或隱匿其內而犯
　　之者。
二  毀越門扇、牆垣或其他安全設備而犯之者。
三  攜帶兇器而犯之者。
四  結夥三人以上而犯之者。
五  乘火災、水災或其他災害之際而犯之者。
六  在車站或埠頭而犯之者。
中華民國刑法第320條第1項：
意圖為自己或第三人不法之所有，而竊取他人之動產者，為竊盜
罪，處五年以下有期徒刑、拘役或五百元以下罰金。
中華民國刑法第216條：
行使第二百十條至第二百十五條之文書者，依偽造、變造文書或
登載不實事項或使登載不實事項之規定處斷。
中華民國刑法第210條：
偽造、變造私文書，足以生損害於公眾或他人者，處五年以下有
期徒刑。
附表：
┌───┬─────┬──────┬─────┬────┐
│編號  │偽造之署押│特約商店    │簽帳單序號│簽帳時間│
│      │          │            │或調閱編號│        │
├───┼─────┼──────┼─────┼────┤
│一    │吳采容    │遠傳電信屏東│０００００│93年12月│
│      │(特約商店 │中正二特約服│００００７│14日18時│
│      │存根聯及持│務中心（即正│００      │27分許  │
│      │卡人收執聯│翊通信公司）│          │        │
│      │各一枚)   │            │          │        │
├───┼─────┼──────┼─────┼────┤
│二    │同上      │同上        │０００００│93年12月│
│      │          │            │００００７│14日18時│
│      │          │            │００１    │28分許  │
├───┼─────┼──────┼─────┼────┤
│三    │同上      │東之港汽車旅│４３４９１│93年12月│
│      │          │館          │０００１４│14日18時│
│      │          │            │９９      │48分許  │
├───┼─────┼──────┼─────┼────┤
│四    │戊○○    │正大鐘錶眼鏡│０００００│93年12月│
│      │(特約商店 │行          │００００１│16日13時│
│      │存根聯及持│            │１０      │20分許  │
│      │卡人存根聯│            │          │        │
│      │各一枚)   │            │          │        │
├───┼─────┼──────┼─────┼────┤
│五    │同上      │同上        │０００００│93年12月│
│      │          │            │００００１│16日13時│
│      │          │            │１２      │27分許  │
├───┼─────┼──────┼─────┼────┤
│六    │同上      │英屬維京群島│０００００│93年12月│
│      │          │商漢登企業有│０００１３│16日13時│
│      │          │限公司(即HAN│５８      │44分許  │
│      │          │G TEN)東港店│          │        │
├───┼─────┼──────┼─────┼────┤
│七    │同上      │宏迪皮鞋    │０００００│93年12月│
│      │          │            │０００００│16日13時│
│      │          │            │６１      │58分許  │
├───┼─────┼──────┼─────┼────┤
│八    │甲○○    │生活工場東港│９０００９│93年12月│
│      │(特約商店 │店          │３１５０１│24日20時│
│      │存根聯及持│            │０        │51分許  │
│      │卡人存根聯│            │          │        │
│      │各一枚)   │            │          │        │
├───┼─────┼──────┼─────┼────┤
│九    │同上      │海味珍海產館│９１６６３│93年12月│
│      │          │            │４３８００│24日21時│
│      │          │            │１        │8分許   │
├───┼─────┼──────┼─────┼────┤
│十    │同上　    │同上        │９１６６３│93年12月│
│      │          │            │４３８００│24日21時│
│      │          │            │２        │20分許  │
├───┼─────┼──────┼─────┼────┤
│十一  │同上      │愛晴海簡餐店│９０１２５│93年12月│
│      │          │            │５７１００│24日21時│
│      │          │            │１        │56分許  │
├───┼─────┼──────┼─────┼────┤
│十二  │同上      │同上        │９０１２５│93年12月│
│      │          │            │５７１００│24日22時│
│      │          │            │２        │19分許  │
├───┼─────┼──────┼─────┼────┤
│十三  │同上      │同上        │不詳      │93年12月│
│      │          │            │          │25日3時 │
│      │          │            │          │47分許　│
│      │          │            │          │　      │
│      │          │            │          │　      │
└───┴─────┴──────┴─────┴────┘
